臺灣高雄地方法院刑事判決　　　　　　　　　　　　　　 九十三年度訴字第一一六二號
　　公　訴　人　臺灣高雄地方法院檢察署檢察官
　　被　　　告　甲○○
右列被告因違反毒品危害防制條例案件，經檢察官提起公訴（九十三年度毒偵字第二
二三號），被告於本院準備程序進行中，就被訴事實為有罪之陳述，經本院告知簡
式審判程序意旨，並聽取公訴人及被告之意見後，合議裁定由受命法官獨任進行簡式
審判程序審理，本院判決如左：
    主  文
甲○○連續施用第一級毒品，累犯，處有期徒刑拾月。
    事  實
一、甲○○曾於民國八十五年間因違反戡亂時期肅清煙毒條例等案件，經臺灣雲林地
    方法院於八十六年八月二十五日，以八十五年度訴字第四四三號，分別判處有期
    徒刑三年四月及六月，應執行有期徒刑三年六月，又因違反藥事法，經臺灣雲林
    地方法院於八十七年一月二十三日，以八十七年度訴字第五號，判處有期徒刑五
    月，合併定執行刑三年十月，於九十一年五月二十三日縮刑期滿執行完畢（構成
    累犯）。復因施用第一級毒品海洛因案件，經送勒戒處所觀察勒戒後，認有繼續
    施用毒品傾向，再經裁定令入戒治處所，施以強制戒治，於八十九年八月十七日
    停止處分執行，嗣於九十年二月二日交付保護管束期滿，並由臺灣雲林地方法院
    檢察署檢察官於九十年三月五日，以九十年度戒毒偵字第二八號不起訴處分確定
    。復再因施用第一級、第二級毒品案件，經本院以九十一年毒聲字第八０八八號
    裁定送強制戒治，並由臺灣高雄地方法院檢察署檢察官提起公訴，經本院於九十
    二年八月二十九日，以九十二年度訴緝字第一四二號分別判處有期徒刑一年及七
    月，應執行有期徒刑一年六月確定。
二、詎甲○○於前受強制戒治執行完畢釋放後五年以內，猶不知悔改，明知海洛因業
    經公告為毒品危害防制條例第二條第二項所列管之第一級毒品，不得非法持有、
    施用，竟仍基於施用第一級毒品海洛因之概括犯意，自九十三年二月五日起至同
    年三月二十五日凌晨止，在雲林縣斗六市及高雄市左營區友人住處等地，以將第
    一級毒品海洛因摻入香菸之方式，施用第一級毒品海洛因多次，嗣於同年三月二
    十五日九時許，其因違反毒品危害防制條例案遭通緝，經警在高雄市苓雅區○○
    ○路三六七號前盤查緝獲，並採集其尿液送驗而查悉前情。
三、案經高雄市政府警察局移請臺灣高雄地方法院檢察署檢察官偵查後起訴。
    理  由
一、按本件被告甲○○所犯係死刑、無期徒刑、最輕本刑為三年以上有期徒刑以外之
    罪，其於準備程序就前揭被訴事實為有罪之陳述，經受命法官告知簡式審判程序
    之旨，並聽取其與公訴人之意見後，本院認無不得或不宜改依簡式審判程序進行
    之處，爰依刑事訴訟法第二百七十三條之一第一項、第二百八十四條之一，裁定
    本件由受命法官獨任進行簡式審判程序，合先敘明。
二、右揭連續施用第一級毒品海洛因之犯罪事實，業據被告甲○○於本院審理時供認
    不諱，且被告經警查獲時所採集之尿液，經送請高雄市立凱旋醫院以免疫學分析
    法（ＥＩＡ）及氣相層析質譜儀法（ＧＣ／ＭＳ）方法檢驗，呈現嗎啡陽性反應
    ，有該醫院九十三年四月八日高市凱醫檢字第○一七六○號煙毒尿液檢驗成績書
    暨高雄市政府警察局保安警察大隊偵辦毒品危害防治條例嫌疑人尿液採證代碼表
    （代號Ｌ專—九三一九八號）各乙紙附卷可稽，足認被告自白與證據相符，其確
   有連續施用第一級毒品海洛因之犯行，洵堪認定。
三、按海洛因為毒品危害防制條例第二條第二項所稱之第一級毒品。次按犯毒品危害
    防制條例第十條第一項施用第一級毒品之罪者，檢察官應先將被告送勒戒處所觀
    察、勒戒，經觀察、勒戒後，認有繼續施用毒品傾向者，應由檢察官聲請法院裁
    定令入戒治處所施以強制戒治，強制戒治期滿或交付保護管束期滿，應由檢察官
    為不起訴之處分。觀察勒戒或強制戒治執行完畢釋放後，五年內再犯第十條之罪
    ，檢察官應依一般刑事訴訟程序予以起訴論罪科刑。此觀諸毒品危害防制條例第
    二十條第一項、第二項、第二十三條規定自明。被告甲○○前既曾因施用第一級
    毒品海洛因案件，經送勒戒處所觀察勒戒後，認有繼續施用毒品傾向，再經裁定
    令入戒治處所，施以強制戒治，於九十年二月二日交付保護管束期滿，並由臺灣
    雲林地方法院檢察署檢察官於九十年三月五日，以九十年度戒毒偵字第二八號不
    起訴處分確定在案，有該九十年度戒毒偵字第二八號不起訴處分書附卷可稽，其
    於強制戒治執行完畢釋放後五年內再犯本件施用毒品案件，依前述規定應予論罪
    科刑。是核被告所為，係犯毒品危害防制條例第十條第一項之施用第一級毒品罪
    。被告施用第一級毒品前，持有第一級毒品之行為，為施用第一級毒品前之低度
    行為，是為施用第一級毒品之高度行為所吸收，不另論罪。被告先後多次施用海
    洛因犯行，時間緊接，犯罪構成要件相同，顯係基於概括犯意為之，應依連續犯
    之規定論以一罪，並加重其刑。又被告曾因違反戡亂時期肅清煙毒條例等案件，
    經臺灣雲林地方法院於八十六年八月二十五日，以八十五年度訴字第四四三號，
    分別判處有期徒刑三年四月及六月，應執行有期徒刑三年六月，復因違反藥事法
    ，經臺灣雲林地方法院於八十七年一月二十三日，以八十七年度訴字第五號，判
    處有期徒刑五月，合併定執行刑三年十月，於九十一年五月二十三日縮刑期滿執
    行完畢，有台灣高雄地方法院檢察署刑案資料查註紀錄表及台灣高等法院被告全
    國前案紀錄表可按，其於有期徒刑執行完畢後，五年以內再犯有期徒刑以上之罪
    ，為累犯，應依刑法第四十七條規定加重其刑，並遞加重之。爰審酌被告於前經
    觀察、勒戒及強制戒治執行完畢釋放後，仍未能徹底戒絕毒品，復犯本件施用毒
    品罪，顯見其並無戒毒悔改之決心，惟念所犯施用毒品罪乃屬戕害自身身心健康
    行為，尚未對他人造成實害，其行為本身對社會所造成之危害並非直接，反社會
    性之程度應屬較低，且其犯後已坦認犯行，以及其犯罪動機、目的、手段、智識
    程度為高職畢業等一切情狀，量處如主文所示之刑，以資懲儆。
據上論斷，應依刑事訴訟法第二百七十三條之一第一項、第二百八十四條之一、第二
百九十九條第一項前段，毒品危害防制條例第十條第一項，刑法第十一條前段、第五
十六條、第四十七條、第七十條，判決如主文。
本案經檢察官乙○○到庭執行職務。
中      華      民      國    九十三    年      六      月       十    日
                                  臺灣高雄地方法院刑事第八庭
                                      法  官    林意芳
右正本證明與原本無異。
如不服本判決，應於判決送達後十日內，向本院提出上訴狀。
                                      書記官    曾秀鳳
中      華      民      國    九十三    年      六      月       十五  日
附錄本判決論罪科刑法條：
毒品危害防制條例第十條
施用第一級毒品者，處六月以上五年以下有期徒刑。
施用第二級毒品者，處三年以下有期徒刑。
